臺灣桃園地方法院刑事判決
                                    111年度審訴字第601號
公  訴  人  臺灣桃園地方檢察署檢察官
被      告  涂源郎



上列被告因違反毒品危害防制條例案件，經檢察官提起公訴（11
1年度偵字第5954號），被告就被訴事實為有罪之陳述，本院合
議庭裁定由受命法官獨任以簡式審判程序進行審理，判決如下：
    主      文
涂源郎犯持有第一級毒品純質淨重十公克以上罪，處有期徒刑捌
月。緩刑貳年，並應於判決確定後壹年內向公庫支付新臺幣伍萬
元。
扣案之海洛因貳拾貳包（驗餘淨重貳拾玖點伍伍公克，純質淨重
拾參點貳柒公克）均沒收銷燬；扣案裝海洛因之布袋壹個沒收。
    事實及理由
一、本件犯罪事實及證據，除證據部分「被告涂源郎於本院準備
    程序及審理時之自白」外，其餘均與臺灣桃園地方檢察署檢
    察官起訴書之記載相同，茲引用如附件。
二、論罪科刑
（一）核被告涂源郎所為，係犯毒品危害防制條例第11條第3項
      之持有第一級毒品純質淨重10公克以上之罪。
（二）被告於本案持有毒品犯行後，為警因另案持搜索票至其住
      所搜索之際，隨即於警發覺前，自行交付扣案毒品並向警
      方坦承其持有第一級毒品之犯行，有被告民國111年1月24
      日警詢筆錄在卷可稽（見偵字卷第20頁），足認被告確有
      自首本案持有毒品之犯行而受裁判，爰依法減輕其刑。　
（三）爰以行為人之責任為基礎，審酌被告明知毒品具有成癮性
      、濫用性，危害身體健康甚鉅、影響社會治安非淺，竟無
      視國家杜絕毒品犯罪之禁令，以供己施用為目的，持有純
      質淨重達10公克以上之第一級毒品海洛因，行為殊值非難
      ；惟其犯後坦承犯行，態度尚可，兼衡本案行為所生危害
      、犯罪之動機、目的、手段、智識程度、生活狀況、素行
      等一切情狀，量處如主文所示之刑。
（四）再查，被告雖前曾因故意犯罪受有期徒刑以上刑之宣告，
      而其於刑之執行完畢後，5年以內未曾再因故意犯罪受有
      期徒刑以上刑之宣告，有臺灣高等法院被告前案紀錄表在
      卷可稽；其因一時思慮不周而犯本案之罪，犯後已坦承犯
      行，本院寧信其經此偵審程序及刑之宣告後，應能知所警
      惕而無再犯之虞，認其所受刑之宣告以暫不執行為適當，
      爰依刑法第74條第1項第2款規定，併宣告緩刑2年以啟自
      新。又為促其記取教訓，避免再犯，爰依刑法第74條第2
      項第4款規定，命被告向公庫支付新臺幣5萬元，冀能使被
      告確實明瞭其行為所造成之危害，並培養正確法治觀念。
      倘被告違反上開應行負擔之事項且情節重大，依刑法第75
      條之1第1項第4款規定，其緩刑宣告仍得由檢察官向本院
      聲請撤銷，併此指明。　　　
三、沒收部份
（一）扣案之海洛因共22包（驗餘淨重共29.55公克，純質淨重1
      3.27公克），經送驗結果檢出海洛因成分，有法務部調查
      局濫用藥物實驗室111年2月16日調科壹字第11123002190
      號鑑定書（見偵字卷第133頁）在卷可稽，係被告犯本案
      所持有之毒品，應依毒品危害防制條例第18條第1項前段
      規定，連同無法澈底析離之包裝袋，一併宣告沒收銷燬，
      至於鑑驗所用之毒品，既已滅失，爰不再諭知沒收銷燬。
（二）次按供犯罪所用、犯罪預備之物或犯罪所生之物，屬於犯
      罪行為人者，得沒收之；但有特別規定者，依其規定，刑
      法第38條第2項定有明文。扣案裝海洛因之布袋1個，為被
      告所有，且係供被告犯本案之罪所用之物，爰依前揭規定
      ，宣告沒收。至扣案之吸食器1組，雖為被告所有，係被
      告施用安非他命毒品所用，與本案無關，業據被告於本院
      警詢中供承在卷（見偵字卷第21至22頁），是無從於本案
      中諭知沒收，附此敘明。
據上論斷，應依刑事訴訟法第273條之1第1項、第299條第1項前
段、第310條之2、第454條第2項（本案採判決精簡原則，僅引述
程序法條），判決如主文。
本案經檢察官賴怡伶到庭執行職務。
中　　華　　民　　國　　111 　年　　8 　　月　　31　　日
                    刑事審查庭     法  官 　  高上茹
以上正本證明與原本無異。
如不服本判決應於收受判決後20日內向本院提出上訴書狀，並應
敘述具體理由。其未敘述上訴理由者，應於上訴期間屆滿後20日
內向本院補提理由書（均須按他造當事人之人數附繕本）「切勿
逕送上級法院」。
                                   書記官  　涂穎君
中　　華　　民　　國　　111 　年　　8 　　月　　31　　日
附錄本判決論罪法條全文：
毒品危害防制條例第11條
持有第一級毒品者，處3 年以下有期徒刑、拘役或新臺幣5 萬
元以下罰金。
持有第二級毒品者，處 2 年以下有期徒刑、拘役或新臺幣 3 萬
元以下罰金。
持有第一級毒品純質淨重十公克以上者，處 1 年以上 7 年以下
有期徒刑，得併科新臺幣 1 百萬元以下罰金。
持有第二級毒品純質淨重二十公克以上者，處 6 月以上 5 年以
下有期徒刑，得併科新臺幣 70 萬元以下罰金。
持有第三級毒品純質淨重二十公克以上者，處 3 年以下有期徒
刑，得併科新臺幣 30 萬元以下罰金。
持有第四級毒品純質淨重二十公克以上者，處 1 年以下有期徒
刑，得併科新臺幣 10 萬元以下罰金。
持有專供製造或施用第一級、第二級毒品之器具者，處 1 年以
下有期徒刑、拘役或新臺幣 1 萬元以下罰金。
附件：
臺灣桃園地方檢察署檢察官起訴書
                                     111年度偵字第5954號
　　被　　　告　涂源郎　男　49歲（民國00年00月00日生）
　　　　　　　　　　　　住○○市○鎮區○○路0段00巷000弄
                          00○00號
　　　　　　　　　　　　國民身分證統一編號：Z000000000號
上列被告因違反毒品危害防制條例案件，業經偵查終結，認應提
起公訴，茲將犯罪事實及證據並所犯法條分敘如下：
　　　　犯罪事實
一、涂源郎（涉嫌施用毒品部分，本署另案偵辦中）明知海洛因
    為毒品危害防制條例所定之第一級毒品，非經許可不得擅自
    持有純質淨重10公克以上，竟基於持有第一級毒品海洛因純
    質淨重10公克以上之犯意，於民國110年10、11月間某日，
    在不詳地點，向身份不詳毒品上游取得海洛因22包而持有之
    。嗣警方於111年1月23日下午16時10分許，持臺灣桃園地方
    法院核發之搜索票，在涂源郎之桃園市○鎮區○○路0段00巷00
    0弄00○00號住處內搜索查扣以布袋包裝之上開海洛因22包（
    經法務部調查局濫用藥物實驗室鑑定，淨重29.59公克，純
    度44.85％，純質淨重13.27公克），因而查獲。
二、案經桃園市政府警察局平鎮分局報告偵辦。
　　　　證據並所犯法條
一、上揭犯罪事實，業據被告涂源郎於警詢及偵訊均坦承不諱，
    並有臺灣桃園地方法院搜索票、桃園市政府警察局平鎮分局
    搜索、扣押筆錄、桃園市政府警察局平鎮分局偵查隊扣押物
    品目錄表、刑案現場照片（搜索過程及扣案毒品照片）、桃
    園市政府警察局平鎮分局扣押物品清單、法務部調查局濫用
    藥物實驗室111年2月16日調科壹字第11123002190號鑑定書
    在卷可稽，被告犯嫌堪以認定。
二、核被告所為，係犯毒品危害防制條例第11條第3項之持有第
    一級毒品純質淨重10公克以上罪嫌。扣案被告持有之海洛因
    ，除供鑑驗使用已不存在部分外，請依同條例第18條第1項
    前段規定宣告沒收並諭知銷燬。至扣案海洛因之包裝布袋，
    為被告所有供其犯罪所用之物，亦請一併沒收。
三、至報告意旨雖認被告涉有意圖販賣而持有第一級毒品罪嫌，
    然本案並無充分之積極證據足認被告持有上開甲基安非他命
    係意圖販賣，自難遽認被告有意圖販賣而持有第一級毒品之
    罪嫌，惟此部分若成立犯罪，核與上開持有第一級毒品純質
    淨重10公克以上而提起公訴部分，屬同一基本社會事實，為
    前揭起訴效力所及，均爰不另為不起訴處分，附此敘明。
四、依刑事訴訟法第251條第1項提起公訴。
　  此　致
臺灣桃園地方法院
中　　華　　民　　國　 111　　年　　3 　　月　　 1　　日
　　　　　　　　　　　　　　　檢　察　官  彭師佑
本件正本證明與原本無異
中　　華　　民　　國　 111　　年　　3 　　月　　29　　日
                              書  記  官  吳艾芸
所犯法條：
毒品危害防制條例第11條
持有第一級毒品者，處 3 年以下有期徒刑、拘役或新臺幣 30
萬元以下罰金。
持有第二級毒品者，處 2 年以下有期徒刑、拘役或新臺幣 20
萬元以下罰金。
持有第一級毒品純質淨重十公克以上者，處 1 年以上 7 年以下
有期徒刑，得併科新臺幣 1 百萬元以下罰金。
持有第二級毒品純質淨重二十公克以上者，處 6 月以上 5 年以
下有期徒刑，得併科新臺幣 70 萬元以下罰金。
持有第三級毒品純質淨重五公克以上者，處 2 年以下有期徒刑
，得併科新臺幣 20 萬元以下罰金。
持有第四級毒品純質淨重五公克以上者，處 1 年以下有期徒刑
，得併科新臺幣 10 萬元以下罰金。
持有專供製造或施用第一級、第二級毒品之器具者，處 1 年以
下有期徒刑、拘役或新臺幣 10 萬元以下罰金。